【裁判字號】    90,易,338
【裁判日期】    900216
【裁判案由】    賭博
【裁判全文】
臺灣高雄地方法院刑事判決                            九十年度易字第三三八號
    公  訴  人  臺灣高雄地方法院檢察署檢察官
    被      告  甲○○
右列被告因賭博案件，經檢察官提起公訴（八十九年度偵字第二四七○九號），本院
判決如左：
    主  文
甲○○共同連續意圖營利，聚眾賭博，處有期徒刑參月，如易科罰金以參佰元折算壹
日。
扣案之簽單貳拾肆張、帳單壹本、倍數表參張，均沒收。
    事  實
一、甲○○明知年籍不詳姓名「劉秀貞」之成年女子係經營六合彩賭局之組頭，竟與
    該名「劉秀貞」共同基於意圖營利之概括犯意，充任「劉秀貞」俗稱「柱仔腳」
    之角色，自民國八十九年九月中旬起，由甲○○提供其高雄縣內門鄉永富村安興
    十六號之住處為公眾得出入之場所，並提供電話號碼（○七）0000000號
    電話，供不特定賭客來電簽選號碼，彙集賭客簽單後再轉予「劉秀貞」，聚集不
    特定之多數人，以附表所列之方式，猜號核對香港政府發行每星期二、四開獎之
    六合彩中獎號碼或重新編組之號碼賭博財物，中獎者可依其簽賭種類贏取倍數不
    等之彩金，如未簽中，則賭資悉歸「劉秀貞」所有，甲○○則可由每支簽牌中抽
    取新台幣（下同）一元作為佣金，而以此方式圖利。嗣於八十九年十一月二日下
    午五時三十分許，經警於其位於上址之住處搜索查獲，並扣得其所有供簽賭六合
    彩所用之簽單二十四張、帳單一本、倍數表三張。
二、案經高雄縣警察局旗山分局報請臺灣高雄地方法院檢察署檢察官偵查起訴。
    理  由
一、訊據被告甲○○對於自八十九年九月中旬起，擔任六合彩組頭「劉秀貞」之「柱
    仔腳」，聚集不特定之多數人，以附表所列之方式，猜號核對香港政府發行每星
    期二、四開獎之六合彩中獎號碼或重新編組之號碼賭博財物，並抽取每支牌支一
    元以營利之事實坦承不諱，並有供六合彩簽賭所用之簽單二十四張、帳單一本、
    倍數表三張扣案可稽，復有執行搜索報告、搜索扣押證明筆錄在卷可參，足認被
    告之自白與事實相符，洵堪採信。事證明確，被告犯行，應堪認定。
二、查高雄縣內門鄉永富村安興十六號雖係被告甲○○所有之住宅，惟既供不特定之
    多數人出入簽賭，自屬公眾得出入之場所。核被告與「劉秀貞」意圖營利提供場
    所聚眾賭博，均係犯刑法第二百六十八條之意圖營利供給賭博場所及意圖營利聚
    眾賭博罪；又被告與組頭「劉秀貞」共同以附表所列方式，兼與其他簽賭者同在
    公眾得出之場所賭博財物，核其所為，係犯刑法第二百六十六條第一項前段之賭
    博罪。被告與「劉秀貞」就上開犯行間，有犯意聯絡及行為分擔，皆為共同正犯
    。又被告先後多次經營各期六合彩賭博之供給賭場、聚眾賭博及普通賭博犯行，
    均係反覆實施而犯同一之罪名，顯係各基於概括犯意反覆為之，均應論以連續犯
    ，依刑法第五十六條之規定，分別以一罪論。又被告所犯上開意圖營利供給賭博
    場所、意圖營利聚眾賭博及普通賭博三罪間，係基於一個賭博犯意之決定，達成
    其同一犯罪之各個舉動，應屬法律概念之一行為，其一行為觸犯上開三罪名，為
    想像競合犯，應依刑法第五十五條規定從一重之意圖營利聚眾賭博罪處斷。爰審
    酌被告經營俗稱之「六合彩」賭博，危害社會善良風俗及經濟秩序，惟念其素行
    尚佳，未有任何犯罪之前科紀錄，有臺灣高等法院被告全國前案紀錄表可參，犯
    後復坦承犯行，深具悔意，且經營六合彩賭博之期間非長等一切情狀，量處如主
    文所示之刑，並諭知如易科罰金之折算標準。扣案之簽單二十四張、帳單一本、
    倍數表三張，均係被告所有，供經營六合彩賭博所用之物，業據被告供承在卷，
    爰依刑法第三十八條一項第二款宣告沒收。至另扣案之紅包袋三十三個、計算機
    一台，業經被告否認與經營六合彩賭博有關，又無積極事證足認與被告經營六合
    彩賭博有關，爰不併予宣告沒收，附此敘明。
據上論斷，應依刑事訴訟法第二百九十九條第一項前段，刑法第二十八條、第五十六
條、第二百六十六條第一項前段、第二百六十八條、第五十五條、第四十一條第一項
、第三十八條第一項第二款，罰金罰鍰提高標準條例第一條前段、第二條，判決如主
文。
中      華      民      國    九十      年      二      月     十六     日
                                  臺灣高雄地方法院刑事第七庭
                                      法  官    曾  淑  娟
右正本證明與原本無異。
如不服本判決，應於判決送達後十日內，向本院提出上訴狀。
                                      書記官    陳  恩  如
中      華      民      國    九十      年      二      月     十六     日
附錄本判決論罪之法條：
刑法第二百六十六條第一項前段：
在公共場所或公眾得出入之場所賭博財物者，處一千元以下罰金，但以供人暫時娛樂
之物為賭博者，不在此限。
刑法第二百六十八條：
意圖營利，供給賭博場所或聚眾賭博者，處三年以下有期徒刑，得併科三千元以下罰
金。
附表：
┌──┬──┬────────────────┬───────┬────┐
│編號│俗稱│  賭    博      方      式      │  所犯法條    │備  註  │
├──┼──┼────────────────┼───────┼────┤
│一  │港碰│核對香港政府發行每星期二、四開獎│刑法第二百六十│        │
│    │二星│六合彩六組號碼，每次猜押二組號碼│六條第一項前段│        │
│    │    │（０一號－四十五號），每支賭注八│、第二百六十八│        │
│    │    │十元，如二組均押中，可得五千三百│條            │        │
│    │    │元賭金，如未押中，賭金歸組頭所有│              │        │
│    │    │。                              │              │        │
├──┼──┼────────────────┼───────┼────┤
│二  │港碰│核對香港政府發行每星期二、四開獎│刑法第二百六十│        │
│    │三星│六合彩六組號碼，每次猜押三組號碼│六條第一項前段│        │
│    │    │（０一號－四十五號），每支賭注八│、第二百六十八│        │
│    │    │十元，如三組均押中，可得五萬三千│條            │        │
│    │    │元，如不中，賭金歸組頭所有。    │              │        │
├──┼──┼────────────────┼───────┼────┤
│三  │港碰│核對香港政府發行每星期二、四開獎│刑法第二百六十│        │
│    │四星│六合彩六組號碼，每次猜押四組號碼│六條第一項前段│        │
│    │    │（○一－四十五號），每支賭注八元│、第二百六十八│        │
│    │    │元或八十元，如四組均押中，可得七│條            │        │
│    │    │萬或七十萬元，如未押中，賭金歸組│              │        │
│    │    │頭所有。                        │              │        │
└──┴──┴────────────────┴───────┴────┘


司法院資訊處製作；財團法人民間司法改革基金會備份。
